【裁判字號】    98,上易,439
【裁判日期】    980331
【裁判案由】    竊盜
【裁判全文】
臺灣高等法院臺中分院刑事判決         98年度上易字第439號
上  訴  人  臺灣臺中地方法院檢察署檢察官
被      告  丙○○
上列上訴人因被告竊盜案件，不服臺灣臺中地方法院97年度易字
第4696號中華民國97年12月24日第一審判決（起訴案號：臺灣臺
中地方法院檢察署97年度偵字第11823號)，提起上訴，本院判決
如下：
    主  文
原判決撤銷。
丙○○共同竊盜，累犯，處有期徒刑肆月，如易科罰金，以新臺
幣壹仟元折算壹日。
    犯罪事實
一、丙○○於民國 93年1月16日，曾因搶奪案件，經臺灣臺中地
    方法院以92年度訴字第2665號判處有期徒刑6月，於93年8月
    21日縮刑期滿執行完畢。詎其仍不知悔改，與羅崑峰（另由
    原審理中）共同基於意圖為自己不法所有之犯意聯絡，於97
    年4月2日凌晨1時31分許，由羅崑峰騎乘車號JKY-128號重型
    機車附載丙○○，前往臺中縣太平市○○路 ○段477巷186弄
    43號之「龍大地社區」前，由丙○○持羅崑峰提供之機車鑰
    匙（未扣案)，竊取乙○○停放在上址之車號F8D-818號重型
    機車。得手後，丙○○、羅崑峰分別騎乘上開 2輛機車離去
    。嗣乙○○發現該機車遭竊乃報警處理，經調閱「龍大地社
    區」之監視器畫面，始悉上情。
二、案經乙○○告訴，由臺中縣警察局太平分局報請臺灣臺中地
    方法院檢察署檢察官偵查起訴。
    理  由
一、上開犯罪事實業據被告於原審坦承不諱（見原審第15頁反面
    、第18、19頁），核與被害人乙○○於偵查中證述之情節相
    符（見偵查卷第32頁），並有龍大地社區監視錄影器翻拍照
    片、臺中縣警察局車輛協尋電腦輸入單在卷可證（見警卷第
    14、15、20頁） ，本案事證明確，被告之犯行應堪認定。
二、核被告所為，係犯刑法第320條第1項之普通竊盜罪，其與羅
    崑峰就上開犯行，彼此間互有犯意聯絡及行為分擔，應論以
    共同正犯。被告於 93年1月16日，曾因搶奪案件，經臺灣臺
    中地方法院以 92年度訴字第2665號判處有期徒刑6月，於93
    年 8月21日縮刑期滿執行完畢，有臺灣高等法院被告前案紀
    錄表在卷可查，其於受有期徒刑執行完畢後， 5年以內再犯
    有期徒刑以上之本罪，為累犯，應依刑法第 47條第1項之規
    定加重其刑。
三、原審以被告罪證明確，予以論罪科刑，固非無見，惟被告於
    警詢、偵查中不僅矢口否認犯行，為推卸罪責，更唆使馮靜
    暄、胡哲元作偽證（此業據證人馮靜暄、胡哲元於偵查中結
    證在卷《見偵查卷第90、93頁》），嗣雖於原審坦承犯，並
    與乙○○達成民事調解，承諾自 97年12月20日起至98年3月
    20日止，於每月20日給付乙○○新台幣 1萬元，（見原審卷
    第25頁所附之調解筆錄），然迄今均未履行上開約定，足見
    其犯後毫無悔誤之誠意，原審不僅未審酌被告唆使他人作偽
    證之情節，且未及斟酌被告迄未履行上開調解內容，誤認其
    犯後態度良好，而從輕量處罪刑，即有未洽，檢察官上訴意
    旨以此指摘原判決量刑不當，為有理由，自應由本院將原判
    決撤銷改判。爰審酌被告前有搶奪前科，素行不佳，猶再犯
    本案竊盜犯行，影響社會治安，且為推卸罪責竟唆使他人作
    偽證，且迄今均未賠償被害人之損害，併考量其犯罪手段尚
    屬平和，及檢察官求處之刑度（有期徒刑4月)等一切情狀，
    量處如主文所示之刑，並諭知易科罰金之折算標準。
四、被告經合法傳喚無正當理由不到庭，爰不待其陳述逕行判決
    。
據上論結，應依刑事訴訟法第371條、第369條第1項前段、第364
條、第299條第1項前段，刑法第28條、第320條第1項、第47條第
1項、第41條第1項前段，刑法施行法第1條之1、第2項前段，判
決如主文。
本案經檢察官甲○○到庭執行職務。
中    華    民    國    98    年    3     月    31    日
            刑事第十庭    審判長法  官  林  照  明
                                法  官  林  欽  章
                                法  官  蔡  名  曜
以上正本證明與原本無異。
不得上訴。
                                書記官  劉  恒  宏
中    華    民    國    98    年    3     月    31    日
附錄論罪科刑法條
中華民國刑法第320條
（普通竊盜罪、竊佔罪）
意圖為自己或第三人不法之所有，而竊取他人之動產者，為竊盜
罪，處 5 年以下有期徒刑、拘役或 5 百元以下罰金。
意圖為自己或第三人不法之利益，而竊佔他人之不動產者，依前
項之規定處斷。
前二項之未遂犯罰之。


司法院資訊處製作；財團法人民間司法改革基金會備份。
